ro-RO: Material covor/preș: Bamboo; Cocos; Bumbac; Iută; Piele; Microfiber; Nailon; Policarbonat (PC); Poliester; Polipropilenă (PP); Clorură de polivinil (PVC); Cauciuc; Alge; Mătase; Sisal; Lână; Altele
el: Υλικό κιλιμιού/ποδόμακτρου: Μπαμπού; Ίνες κοκοφοίνικα; Βαμβάκι; Γιούτα; Δερμάτινο; Μικροΐνες; Νάιλον; Πολυανθρακικό πολυμερές (PC); Πολυεστέρας; Πολυπροπυλένιο (PP); Πολυβινυλοχλωρίδιο (PVC); Καουτσούκ; Θαλασσόχορτο; Μετάξι; Σιζάλ; Μαλλί; Άλλο
en: Rug/Mat material: Bamboo; Coir; Cotton; Jute; Leather; Microfiber; Nylon; Polycarbonate (PC); Polyester; Polypropylene (PP); Polyvinyl chloride (PVC); Rubber; Seagrass; Silk; Sisal; Wool; Other
fr: Matériau du tapis: Bambou; Coco; Coton; Jute; Cuir; Microfibre; Nylon; Polycarbonate (PC); Polyester; Polypropylène (PP); Chlorure de polyvinyle (PVC); Caoutchouc; Herbiers marins; Soie; Sisal; Laine; Autre
ko: 러그/매트 소재: 대나무; 코이어; 면; 주트; 가죽; 극세사; 나일론; 폴리카보네이트(PC); 폴리에스테르; 폴리프로필렌(PP); 폴리염화비닐(PVC); 고무; 해초; 실크; 시살; 울; 기타
da: Tæppe-/måttemateriale: Bambus; Kokos; Bomuld; Jute; Læder; Mikrofiber; Nylon; Polycarbonat (PC); Polyester; Polypropylen (PP); Polyvinylklorid (PVC); Gummi; Søgræs; Silke; Sisal; Uld; Andet
sl-SI: Material preproge/predpražnika: Bambus; Kokosova vlakna; Bombaž; Juta; Usnje; Mikrovlakna; Najlon; Polikarbonat (PC); Poliester; Polipropilen (PP); Polivinilklorid (PVC); Guma; Morska trava; Svila; Sisal; Volna; Drugo
it: Materiale del tappetino/stuoia: Bamboo; Coir; Cotone; Iuta; Pelle; Microfibra; Nylon; Policarbonato (PC); Poliestere; Polipropilene (PP); Cloruro di polivinile (PVC); Gomma; Alghe marine; Seta; Sisal; Lana; Altro
zh-TW: 地毯/墊子材料: 竹子; 椰殼纖維; 棉布; 黃麻; 皮製; 超細纖維; 尼龍; 聚碳酸酯 (PC); 聚酯; 聚丙烯 (PP); 聚氯乙烯 (PVC); 橡膠; 海草; 絲綢; 劍麻; 羊毛; 其他
bg-BG: Материал на килим/постелка: Бамбук; Кокосови влакна; Памук; Юта; Кожа; Микрофибър; Найлон; Поликарбонат (PC); Полиестер; Полипропилен (PP); Поливинилхлорид (PVC); Каучук; Морска трева; Коприна; Сизал; Вълна; Други
pt-PT: Material do tapete: Bambu; Coir; Algodão; Juta; Pele; Microfibra; Náilon; Policarbonato (PC); Poliéster; Polipropileno (PP); Cloruro de polivinilo (PVC); Borracha; Erva marinha; Seda; Sisal; Lã; Outro
hu: Szőnyeg anyaga: Bambusz; Kókuszrost; Pamut; Juta; Bőr; Mikroszálas; Nejlon; Polikarbonát (PC); Poliészter; Polipropilén (PP); Polivinil-klorid (PVC); Gumi; Tengeri fű; Selyem; Szizálkender; Gyapjú; Egyéb
fi: Mattojen/jalkamattojen materiaali: Bambu; Kookos; Puuvilla; Juutti; Nahka; Mikrokuitu; Nailon; Polykarbonaatti (PC); Polyesteri; Polypropeeni (PP); Polyvinyylikloridi (PVC); Kumi; Meriruoho; Silkki; Sisal; Villa; Muu
zh-CN: 地毯/地垫材质: 竹子; 椰壳纤维; 棉布; 黄麻; 皮革; 超细纤维; 尼龙; 聚碳酸酯 (PC); 聚酯纤维; 聚丙烯 (PP); 聚氯乙烯 (PVC); 橡胶; 海草; 丝绸; 剑麻; 羊毛; 其他
th: วัสดุที่ใช้ทำพรม/เสื่อ: ไผ่; มะพร้าว; สำลี; ใยปอ; หนัง; ไมโครไฟเบอร์; ไนลอน; โพลิคาร์บอเนต (PC); โพลีเอสเตอร์; โพลิโพรพิลีน (PP); โพลิไวนิลคลอไรด์ (PVC); ยาง; หญ้าทะเล; ผ้าไหม; ป่านศรนารายณ์; ผ้าขนสัตว์; อื่นๆ
pt-BR: Material do tapete: Bambu; Coir; Algodão; Juta; Couro; Microfibra; Nylon; Policarbonato (PC); Poliéster; Polipropileno (PP); Cloreto de polivinila (PVC); Borracha; Algas marinhas; Seda; Sisal; Lã; Outro
nl: Materiaal vloerkleed/mat: Bamboe; Coir; Katoen; Jute; Leer; Microvezel; Nylon; Polycarbonaat (PC); Polyester; Polypropyleen (PP); Polyvinylchloride (PVC); Rubber; Zeegras; Zijde; Sisal; Wol; Andere
pl: Materiał dywanu/maty: Bambus; Kokos; Bawełna; Juta; Skórzane; Mikrofibra; Nylon; Poliwęglan (PC); Poliester; Polipropylen (PP); Polichlorek winylu (PVC); Guma; Trawa morska; Jedwab; Sizal; Wełna; Inne
sv: Matta/hallmatta - material: Bambu; Kokos; Bomull; Jute; Läder; Mikrofiber; Nylon; Polykarbonat (PC); Polyester; Polypropen (PP); Polyvinylklorid (PVC); Gummi; Sjögräs; Silke; Sisal; Ylle; Övrigt
de: Teppich-/Mattenmaterial: Bambus; Kokos; Baumwolle; Jute; Leder; Mikrofaser; Nylon; Polycarbonat (PC); Polyester; Polypropylen (PP); Polyvinylchlorid (PVC); Gummi; Seegras; Seide; Sisal; Wolle; Sonstiges
ja: ラグ/マット素材: バンブー; コアー; コットン; ジュート; レザー; マイクロファイバー; ナイロン; ポリカーボネート (PC); ポリエステル; ポリプロピレン (PP); ポリ塩化ビニル (PVC); ゴム; 海草; シルク; サイザル麻; ウール; その他
sk-SK: Materiál koberčeka/rohožky: Bambus; Kokosové vlákno; Bavlna; Juta; Koža; Mikrovlákno; Nylon; Polykarbonát (PC); Polyester; Polypropylén (PP); Polyvinylchlorid (PVC); Guma; Morská tráva; Hodvábny; Sisal; Vlna; Iné
cs: Materiál rohože: Bambus; Kokos; Bavlna; Juta; Kůže; Mikrovlákno; Nylon; Polykarbonát (PC); Polyester; Polypropylen (PP); Polyvinylchlorid (PVC); Guma; Mořská tráva; Hedvábí; Sisál; Vlna; Jiné
ru: Материал ковра/коврика: Бамбук; Кокосовое волокно; Хлопок; Джут; Кожа; Микрофибра; Нейлон; Поликарбонат (ПК); Полиэстер; Полипропилен (ПП); Поливинилхлорид (ПВХ); Резина; Морская трава; Шелк; Сизаль; Шерсть; Другой
lt-LT: Kilimo / kilimėlio medžiaga: Bambukas; Kokoso pluoštas; Medvilnė; Džiutas; Oda; Mikropluoštas; Nailonas; Polikarbonatas (PC); Poliesteris; Polipropilenas (PP); Polivinilchloridas (PVC); Kaučiukas; Jūros žolė; Šilkas; Sizalis; Vilna; Kita
vi: Vật liệu thảm/chiếu: Tre; Xơ dừa; Vải bông; Sợi đay; Da; Vải xơ vi mảnh; Nylon; Polycarbonate (PC); Polyester; Polypropylene (PP); Polyvinyl chloride (PVC); Cao su; Cỏ biển; Lụa; Vải Sisal; Len; Khác
es: Material del tapete/alfombra: Bambú; Fibra de coco; Algodón; Yute; Cuero; Microfibra; Nylon; Policarbonato (PC); Poliéster; Polipropileno (PP); Cloruro de polivinilo (PVC); Goma; Esparto; Seda; Sisal; Lana; Otros
tr: Halı/Mat malzemesi: Bambu; Hindistan cevizi; Pamuk; Jüt; Deri; Mikrofiber; Plastik; Polikarbonat (PC); Poliyester; Polipropilen (PP); Polivinil klorür (PVC); Kauçuk; Deniz çayırı; İpek; Sisal; Yünlüler; Diğer
hr-HR: Materijal saga/otirača: Bambus; Kokosovo vlakno; Pamuk; Juta; Koža; Mikrovlakna; Najlon; Polikarbonat (PC); Poliester; Polipropilen (PP); Polivinil klorid (PVC); Guma; Morska trava; Svila; Sisal; Vuna; Ostalo
nb: Teppe-/mattemateriale: Bambus; Kokosfiber; Bomull; Jute; Skinn; Mikrofiber; Nylon; Polykarbonat (PC); Polyester; Polypropylen (PP); Polyvinylklorid (PVC); Gummi; Sjøgress; Silke; Sisal; Ull; Annet